Inventaris van het archief van de Directie van de Landbouw: Afdeling Grond- en Pachtzaken, (1906) 1935-1964
Nationaal Archief, Den Haag
Directie van de Landbouw: Afdeling Grondzaken en Pachtzaken
Landbouw / Grond- en Pachtzaken
1906-1964
merendeel 1935-1964
L201
35.00 meter; 280 inventarisnummers.
Normale geschreven, getypte en gedrukte documenten, geen bijzondere handschriften.
Nationaal Archief, Den Haag
Ministerie van Economische Zaken / Directie van de Landbouw / Afdeling Grond- en Pachtzaken 1933-1935
Ministerie van Landbouw en Visserij / Directie van de Landbouw / Afdeling Grond- en Pachtzaken 1935-1937
Ministerie van Economische Zaken / Directie van de Landbouw / Afdeling Grond- en Pachtzaken 1937-1940
Ministerie van Landbouw en Visserij / Directie van de Landbouw / Afdeling Grond- en Pachtzaken 1940-1945
Ministerie van Landbouw, Visserij en Voedselvoorziening/ Directie van de Landbouw / Afdeling Grond- en Pachtzaken 1945- 1958
Ministerie van Landbouw en Visserij/ Directie van de Landbouw / Afdeling Grond- en Pachtzaken 1958-1960
Het archief bevat dossiers over de regeling van het pachtrecht, personeel van de Grondkamers en van de Pachtkamers, het beheer van Joodse landbouwgronden in de periode 1941-1945.
Archiefvorming
Geschiedenis van het archiefbeheer
De verwerving van het archief
Het archief is krachtens bepalingen van de Archiefwet overgebracht.
2.11
Aanwijzingen voor de gebruiker
Openbaarheidsbeperkingen
Volledig openbaar.
Materiële beperkingen
Het archief kent geen materiële beperkingen.
Aanvraaginstructie
Openbare archiefstukken kunnen online worden aangevraagd en gereserveerd. U kunt dit ook via de terminals in de studiezaal van het Nationaal Archief doen. Om te kunnen reserveren dient u de volgende stappen te volgen:
U maakt een profiel aan op www.gahetna.nl, en logt vervolgens in
Via de archiefinventaris (alleen de beschrijvingen met rode nummers) selecteert u het gewenste archiefstuk door op de knop 'Reserveren' te klikken
In het volgende scherm geeft u aan op welke dag u het archiefstuk wilt inzien
Indien u zich bevindt in de studiezaal en een tafelnummer heeft ontvangen kunt u dit nummer vermelden. Als u geen tafelnummer heeft kunt u tafelnummer 777 laten staan
Vervolgens bevestigt u uw reservering door deze te versturen.
Verwant materiaal
Beschikbaarheid van kopieën
Beschrijving van de series en archiefbestanddelen
- Crisispachtwet, Pachtwet; Benoeming leden pachtkamers; Pachtbureaus; 1936-1937; 1935-1939; 1937-1938; 1
- Pachtprijsopdrijvingswet, Ontwerp pachtnoodwet; 1939-1940; 1939; 2
- Pachtbesluit, Overzicht pachtprijzen; Correspondentie blad Nederlandse pachtraad; Correspondentie pachtprijsverhoging; 1941; 1940; 1941-1943; 1940-1941; 3
- Buitenlandse wetgeving inzake de pacht, Rapport inzake studiereis van de commissie (Staatscommissie) inzake de pacht; Commissie van advies inzake pachtovereenkomsten; Instelling en correspondentie; Financiële commissie tariefreglementen; 1906; 1919; 1940-1941; 1940-1942; 4
- Benoeming en ontslag leden pachtkamers en grondkamers, 1938-1943; 5
- Benoeming en ontslag leden pachtkamers en grondkamers, 1944-1946; 6
- Correspondentie en beschikkingen inzake vervreemding van landbouwgronden, 1940-1945; 7-54
  - bestanddeel 1, 7
  - bestanddeel 2, 8
  - bestanddeel 3, 9
  - bestanddeel 4, 10
  - bestanddeel 5, 11
  - bestanddeel 6, 12
  - bestanddeel 7, 13
  - bestanddeel 8, 14
  - bestanddeel 9, 15
  - bestanddeel 10, 16
  - bestanddeel 11, 17
  - bestanddeel 12, 18
  - bestanddeel 13, 19
  - bestanddeel 14, 20
  - bestanddeel 15, 21
  - bestanddeel 16, 22
  - bestanddeel 17, 23
  - bestanddeel 18, 24
  - bestanddeel 19, 25
  - bestanddeel 20, 26
  - bestanddeel 21, 27
  - bestanddeel 22, 28
  - bestanddeel 23, 29
  - bestanddeel 24, 30
  - bestanddeel 25, 31
  - bestanddeel 26, 32
  - bestanddeel 27, 33
  - bestanddeel 28, 34
  - bestanddeel 29, 35
  - bestanddeel 30, 36
  - bestanddeel 31, 37
  - bestanddeel 32, 38
  - bestanddeel 33, 39
  - bestanddeel 34, 40
  - bestanddeel 35, 41
  - bestanddeel 36, 42
  - bestanddeel 37, 43
  - bestanddeel 38, 44
  - bestanddeel 39, 45
  - bestanddeel 40, 46
  - bestanddeel 41, 47
  - bestanddeel 42, 48
  - bestanddeel 43, 49
  - bestanddeel 44, 50
  - bestanddeel 45, 51
  - bestanddeel 46, 52
  - bestanddeel 47, 53
  - bestanddeel 48, 54
- Vervreemding landbouwgronden, Statistiek; Overdrachten aan en door gemeenten; Algemene correspondentie; 1941-1945; 1941; 1940-1942; 55
- Algemene correspondentie inzake pachtzaken o.a. benoeming Secretaris Nederlandse pachtraad, Oprichting Pachtbureaus Zeeland, Noord-Holland, Noord-Brabant en Limburg; 1941; 56
- Oprichting Pachtbureaus, 1941-1946; 57-62
  - bestanddeel 1, 57
  - bestanddeel 2, 58
  - bestanddeel 3, 59
  - bestanddeel 4, 60
  - bestanddeel 5, 61
  - bestanddeel 6, 62
- Voorontwerp jachtschappenwet, Houtvoorlichtingsdienst; Ruilverkavelingsovereenkomst; Rapport Westhoff en de Provincie Friesland; Dankbetuiging van Minister Steenberghe aan de ambtenaren; Natuurbeschermingsnoodbesluit; Commissie van advies inzake de bodemproduktiewet; Uitvoering bodemproduktiewet; Nota's aan de Staten-Generaal inzake de Economische verdediging; 1937; 1938; 1938-1940; 1939; 1939-1941; 1940; 63
- Richtlijnen van de grondkamers, 1942-1946; 64
- Toepassing van het algemeen vorderingsbesluit, 1940-1944; 65
- Toepassing van het algemeen vorderingsbesluit, Ontzetting uit bedrijven algemeen; Ontzetting uit bedrijven dossiers van; M.M.J.Buysse, C.J.A.Aanstoot, J.Alberts, G.J. ter Hofstede, W.P. van der Kroon, A.Monster, D. van Etten, Smit/Gerritsen, Verhoeven/Hofstede; Beëindiging pachtovereenkomsten Wieringermeer; 1940-1946; 1943-1946; 1944-1946; 66
- Kaartensysteem behorende bij de dozen 7 t/m 54, A-Z, 67-71
  - bestanddeel 1, 67
  - bestanddeel 2, 68
  - bestanddeel 3, 69
  - bestanddeel 4, 70
  - bestanddeel 5, 71
- Stukken betreffende de oprichting van de Nederlandse pachtraad, Correspondentie, convocaties en notulen; Dagelijks Bestuur van de Nederlandse pachtraad; Correspondentie en convocaties bestuursvergaderingen van de Nederlandse pachtraad; Vergaderingen Juridische commissie van de Nederlandse pachtraad; Landbouwkundige commissie; Stukken betreffende positie van de Nederlandse pachtraad t.o.v. de commissie Grondgebruik van de Stichting van de Landbouw; 1938; 1943-1946; 1939-1946; 1941-1946; 1946; 72
- Notulen bestuursvergadering van de Nederlandse pachtraad, Model-pachtovereenkomsten (contracten); Stichtingsakten pachtbureaus; Statuten pachtbureaus; 1938-1950; 1938; 73
- Overzicht erkende pachtbureaus, Circulaires pachtbureaus; Lidmaatschap Nederlandse pachtraad; Erkenning pachtbureaus; Gegevens betreffende financiële toestand pachtbureaus; Subsidies en begrotingen; Arbitragereglement grondkamers; 1939-1940; 1938; 1938-1939; 1939-1941; 1940; 74
- Correspondentie betreffende oprichting, erkenning en notulen vergadering pachtbureaus; Groningen, Friesland, Drenthe, Overijssel, Gelderland, Utrecht, Noord-Holland, Zuid-Holland, Zeeland en Noord-Brabant, Inrichting en werkwijze grondkamers; 1942-1946; 75-76
  - bestanddeel 1, 75
  - bestanddeel 2, 76
- Pachtdocumentatie, Heffingsreglementen pachtbureaus; Correspondentie pachtregisters; Gegevens samenstelling bestuur; Pachtbureaus en grondkamers; Personeel grondkamers; 1938-1946; 1943-1946; 77
- Verslagen werkzaamheden pachtbureaus grondkamers, Artikel 43 P.B.; Besprekingen tussen Directeur-Generaal van de Landbouw en het dagelijks bestuur van 3 centrale landbouworganisaties; Diverse I; genummerde brieven; Diverse II; ongenummerde brieven; Het grondbezit; Correspondentie grondraad; Fusie grondkamers/pachtkamers correspondentie; Vonnissen en arresten (Gerachtshof Arnhem); Beslissingen grondkamers; Samenstelling pachtkamer Hof en centrale grondkamer; 1938-1944; 1945-1946; 1943; 1940-1946; 1941-1946; 1941-1942; 78
- Correspondentie betreffende Vervreemdingsbesluit Landbouwgronden, 1946; 79
- Vervreemding landbouwgronden aangehouden correspondentie, Correspondentie betreffende Vervreemdingsbesluit landbouwgronden na de bevrijding; Besluit beperking Rechtsverkeer; 1944-1946; 80
- Circulaires betreffende pachtbesluit, Minuten bestemd voor de Nederlandse Staatscourant inzake wijzigingen en uitvoering pachtbesluit en pachtprijsopdrijvingsbesluit; Verdeling los hooi- en weiland, graslandverpachting e.d.; Correspondentie; 1941-1946; 1940-1946; 81
- Prijsbepaling losse hooi- en weilanden, Inscharen van vee, correspondentie; Teeltcontracten; Bodemkartering I, algemene correspondentie, rapporten e.d.; Bodemkartering II, correspondentie betreffende benoemingen; Bodemkartering III, notulen, vergaderingen; Ontwerp-Grondverbeteringswet; 1941-1946; 1944-1946; 1943-1944; 1943-1946; 1945-1946; 1939; 82
- Ambachtsheerlijkheid Cromstrijen I en II, Nationaal plan en streekplan; Pachtvraagstuk Kleine Boeren; Vaste lastenvraagstuk; Schuldenregeling en verminderingen; Verstrekken van Grondcrediet aan de landgebruikers; Landbouwkrediet; 1939-1946; 1943-1945; 1943; 1941-1942; 1940; 1943-1944; 83
- Credietvraagstuk, Pacht/huur, begrenzing gebieden grondkamers/prijzenbureaus, compententieregeling grondkamers/prijzenbureaus t.a.v. overdracht van landbouwgronden; Dossier verhouding landstand en grondkamers; Dossier landarbeiderswet,; Hypothecair onderzoek; Statistiek pachtprijzen; 1941-1942; 1941-1943; 1939; 1941-1946; 84
- Verstrekken bedrijfsgegevens, Bedrijfsanalyse; Agrarische bestemmingsplannen; Annexatie Duits gebied; Zuiveringscommissie personeel grondkamers; Emigratiecommissie; Redactiecommissie buitenland; Correspondentie ingenieurs voor grond- en pachtzaken; algemeen; Stukken vergaderingen ingenieurs, behandeld; Dienstreizen Ingenieurs; Maandelijks verslag werkzaamheden ingenieurs; 1943-1946; 1945; 1943-1945; 1944; 1942-1946; 1944-1946; 1945-1946; 85
- Enquête economische toestand land- en pachtzaken Ir.van Baren, Ir.Bouma, Ir.Donia, Ir.van Dijk, Ir.Groenveld, Ir.van Hees, Ir.de Jong, Ir.van der Kloot Meyburg en Ir.Muntinga; 1942-1946; 1943-1946; 86
- Ir.van Nieuwenhuyzen, Ir.Planje en Ir.Pijls, Sollicitaties; Notulen vergaderingen ingenieurs; Werkzaamheden afdeling V (IXB) en van de Directeur van de Landbouw, van grondgebruik en landbouwherstel; Nota's aan de Directeur-Generaal en afdelingshoofden e.a.; Begrotingszaken; 1943-1946; 1942-1946; 1939-1946; 1942-1945; 87
- Personele zaken consulenten voor grond- en pachtzaken, Salariëring voorzitters en secretarissen grondkamers; 88
- Benoemingen en ontslag voorzitters, secretarissen en leden grondkamers en leden centrale grondkamer en pachtkamer van het gerachtshof, 89
- Financiële verhouding Rijk/grondkamers, Reis- en verblijfkosten, vacantiegeld, vergoeding leden grondkamers, kindertoeslagregeling; Tariefreglement vervreemding landbouwgronden; Tariefreglement pachtbesluit; Correspondentie betreffende totstandkoming uniforme tarieven grondkamers (Pachtbesluit); 90
- Financieel beheer grondkamers, Algemeen vorderingsbesluit, toelichting en formulieren; 1940; 91
- Dossier scheuren van grasland, Correspondentie betreffende geïnundeerde gebieden, circulaires e.d.; Beheer domeingronden, domeinkwesties pacht; Notulen commissiewetgeving; Organisatie grondkamer en fusie grond- en pachtkamers; 1944-1946; 1937-1938; 1947; 92
- Pachtbesluit sedert de bevrijding, Ontwerp vervreemdingswet; Correspondentie vervreemdingsbesluit; Regeringscommissie tot herziening van de pachtwetgeving; Stencils van de commissie pachtwetgeving; 1945; 1947; 93
- Verslag werkzaamheden afdeling grond- en pacht, Verslagen vergaderingen afdelingshoofden; Stichting bodemkertering (algemeen); Stichting bodemkartering agenda en notulen; Overzicht vijandelijke agrarisch vermogen; 1947; 94
- Correspondentie met Nederlands Beheersinstituut, Verkoop Joodse landbouwgronden; Nederlands Beheersinstituut algemeen; Nederlands Beheersinstituut in de provincie; Tarieven grondkamers en centrale grondkamer; 1947; 95
- Financieel beheer grondkamers algemeen, Financieel beheer grondkamers in de provincies; Vergoeding deskundige leden grondkamers, centrale grondkamer en raden gerechtshof; Benoeming en ontslag voorzitter, secretaris en leden pachtkamer van het gerechtshof Arnhem; Grondkamers in de provincies; Salariëring voorzitters en secretarissen grondkamers, algemeen; Idem in de provincies; 1947; 96
- Correspondentie vervreemdingsbesluit; overdracht, onteigening, Correspondentie; besluit F.67; Onteigeningsplan t.b.v. het bouwplan; Planologie; Onteigening landbouwgronden op grond van de onteigeningswet; 1947; 97
- Pacht algemeen, Correspondentie betreffende art. van het pachtbesluit; Correspondentie betreffende pacht; Pachtvoorziening; Gras- en hooiverdeling; Richtlijnen grondkamers; Inscharen van vee; Prijsbepaling gras- en hooiland; Bedrijven N.O.P.; 1947; 98
- Wet rechtshandelingen landbouwgronden, vervreemding landbouwgronden, ontwerp van wet, Commentaar wet rechtshandelingen landbouwgronden (Persberichten); Uitvoeringsbesluit wet rechtshandelingen landbouwgronden; 1948; 99
- Diverse stencils inzake pachtbesluiten, werkzaamheden pachtcommissie en notulen vergaderingen, Begrotingszaken; 1948; 1947-1948; 100
- Correspondentie met de rijksconsulenten voor grond- en pachtzaken, algemeen, Correspondentie met elke consulent afzonderlijk; 1947-1948; 101
- Notulen vergaderingen consulenten, Verslag werkzaamheden van de afdeling grond- en pachtzaken; Statistische gegevens, pachtprijzen e.d.; Publicaties op landbouwgebied in het buitenland; 1947-1948; 1948; 102
- Correspondentie en verslagen vergaderingen van diverse commissies, 1947-1948; 103
- Duitse maatregelen in oorlogstijd en de nasleep daarvan, Verkoop Joodse landbouwgronden; Overzicht vijandelijk agrarisch vermogen; Correspondentie Nederlands Beheersinstituut inzake N.S.B.-bedrijven algemeen; Idem in alle provincies; Pachtzaken algemeen; Consessies Schoonebeek; Correspondentie betreffende artikelen pachtbesluit; Idem betreffende pacht; Pachtvoorziening; Uitvoeringsbesluiten pachtbesluit; 1948; 1947; 104
- Correspondentie besluit vervreemding landbouwgronden, overdrachten, Onteigening op grond van de onteigeningswet; Onteigening landbouwgronden t.b.v. het bouwplan (Besluit F.67); Vaststelling bedrijfsschade bij onteigening; Inschakeling consulenten bij plannen voor wederopbouw en uitbreiding; Planologie; Benoemingen en ontslag leden van de pachtkamers van de kantongerechten; 1948; 1947-1948; 105
- Beslissingen grondkamers, niet gepubliceerd in "De Pacht", 106
- Koopprijzen landerijen, 1939; 107
- Ir.van Hees koopprijzen landerijen, Overgangen bij overlijden; 1939; 108
- Beheer Joodse landbouwgronden. Groningen nrs. 1-212, 1940-1945; 109-110
  - bestanddeel 1, 109
  - bestanddeel 2, 110
- Friesland, 111
- Drenthe nrs. 1-188, 111-113
  - bestanddeel 1, 111
  - bestanddeel 2, 112
  - bestanddeel 3, 113
- Overijssel nrs. 1-111, 113-114
  - bestanddeel 1, 113
  - bestanddeel 2, 114
- Gelderland nrs. 1-222, 115-117
  - bestanddeel 1, 115
  - bestanddeel 2, 116
  - bestanddeel 3, 117
- Utrecht nrs. 1-70, 118
- Noord-Holland nrs. 1-135, 118-120
  - bestanddeel 1, 118
  - bestanddeel 2, 119
  - bestanddeel 3, 120
- Zuid-Holland nrs. 1-59, Zeeland nrs. 1-10; 121
- Noord-Brabant nrs. 1-109, 122
- Limburg nrs. 1-83, 123
- Algemene correspondentie, 1941-1944; 124-126
  - bestanddeel 1, 124
  - bestanddeel 2, 125
  - bestanddeel 3, 126
- Aangifte Joodse gronden, 127
- Aangifte Joodse gronden, 128
- Onderzoek naar hypothecaire schuldenlast in Nederland, 128-129
  - bestanddeel 1, 128
  - bestanddeel 2, 129
- Correspondentie met het beheersinstituut inzake gronden, behorende tot het voormalig vijandelijk vermogen in Nederland, Aangifte landbouwgronden in Joodse handen naar aanleiding van de verordening van de Rijks-Commissaris (Dr.Seijss Inquart); Nr. 102/1941 Groningen t/m Limburg; 1945-1947; 1941-1944; 130-131
  - bestanddeel 1, 130
  - bestanddeel 2, 131
- Ontwerp pachtbesluit, Wijziging pachtbesluit; Besluit verpachting waterstaatsgronden; Vervreemden van landbouwgronden (scheiding en deling); Correspondentie inzake besluit houdende regelen met betrekking tot het vervreemden van landbouwgronden; Maandelijks verslag van de werkzaamheden van de pachtconsulenten; 1938-1941; 1942-1946; 1940-1946; 1942-1943; 1947-1948; 132
- Notulen vergaderingen rijksconsulenten voor grond- en pachtzaken, Notulen commissie van consulenten; Financiën Nederlandse pachtraad; Notulen vergaderingen bestuur Nederlandse pachtraad; Positie en samenstelling Nederlandse pachtraad; Correspondentie tentoonstellingen; Jaar- en maandverslagen grondkamers; 1947-1948; 1948; 1038-1949; 1947-1949; 133
- Correspondentie Personeel grondkamers, Richtlijnen grondkamers; Gras- en hooilandverdeling; Inscharen van vee; Prijsbepaling gras- en hooiland; Bedrijven N.O.P.; Nota's aan Minister, Directeur-Generaal, algemeen e.a.; 1947-1949; 1948-1949; 1949; 1947-1950; 134
- Correspondentie met de rijksconsulenten voor grond- en pachtzaken, Notulen vergaderingen consulenten voor grond- en pachtzaken; Maandelijkse verslagen werkzaamheden consulenten; Notulen vergaderingen commissie van consulenten; 1949; 135
- Verslagen werkzaamheden afdeling grond- en pachtzaken, Correspondentie toepassing algemeen vorderingsbesluit 1940; Correspondentie verordening bedrijfs- en woonruimte (woonruimtewet 1947); Correspondentie met de rijksconsulenten voor grond- en pachtzaken; 1947-1949; 1949; 1950; 136
- Correspondentie ontwerp pachtwet betreffende werkzaamheden commissie pachtwetgeving, Personeelsvoorstellen, consulenten, algemene verslagen werkzaamheden afdeling grond- en pachtzaken; Maandverslagen werkzaamheden consulenten; 1950; 1950-1954; 137
- Notulen consulentenvergaderingen, Notulen vergaderingen commissie van consulenten; Notulen vergaderingen Nederlandse pachtraad; Positie en samenstelling Nederlandse pachtraad; Notulen vergaderingen commissie bodem-egalisatiefonds; 1950-1951; 1950; 1948; 138
- Correspondentie inzake bodem-egalisatiefonds, 1948-1950; 139
- Correspondentie inzake congressen, tentoonstellingen, grondkamer algemeen, Jaar- en maandverslagen grondkamer; Notulen vergaderingen grondkamer; Personeel grondkamer; Correspondentie toepassing algemeen vorderingsbesluit; Correspondentie vordering bedrijfsruimte; Richtlijnen grondkamers; Correspondentie inzake gras- en hooilandverdeling; Inscharen van vee; Bedrijven N.O.P.; 1950; 140
- Benoeming en ontslag leden pachtkamer van de kantongerechten, 1949-1952; 141
- Beslissingen grondkamers, 1947-1949; 142
- Verslagen grondkamers, 1941-1949; 143
- Verkoop Joodse landbouwgronden, Overzicht vijandelijk agrarisch vermogen; 1949-1950; 1948-1949; 144
- Overzicht vijandelijk agrarisch vermogen, Correspondentie Nederlands beheersinstituut inzake NSB-bedrijven algemeen; Correspondentie Nederlands beheersinstituut inzake NSB-bedrijven in Nederland; 1950; 1949-1950; 1949; 145
- Financieel beheer grondkamers Groningen t/m Limburg, 1944-1946; 146
- Benoeming en ontslag, voorzitter, secretarissen en leden G.K.'s, C.G.K's en leden pachtkamer van het gerechtshof te Arnhem (algemeen), Benoemingen per grondkamer; Salariëring voorzitter, secretarissen grondkamers (algemeen); Salariëring per grondkamer; Bemoeienissen der Rijksconsulenten voor Grond- en pachtzaken met uitbreidingsplannen; 1948-1949; 147
- Algemeen, Diverse onderwerpen; Studiekring geschiedenis van de landbouw; 1947-1949; 148
- Studiekring geschiedenis van de landbouw, 1950-1952; 149
- Wetgeving, Correspondentie inzake pachtbesluiten en pachtwet, werkzaamheden van de commissie; 1949; 150
- Stencils wijziging pachtbesluit, 1949; 151
- Stencils wijziging pachtbesluit, Vergadering redactiecommissie; 1949; 153
- Begrotingszaken, Consulent algemeen materieel; Personeelsvoorstellen; Centrale grondkamer materieel; 1951-1952; 154-156
  - bestanddeel 1, 154
  - bestanddeel 2, 155
  - bestanddeel 3, 156
- Nota's aan Minister en Directeur-Generaal, Personeel grond- en pachtzaken; Verslagen afdeling grond- en pachtzaken; Vermogensaanwas belasting (Kamerstukken); Bodem-egalisatiefonds; Notulen en rapporten van de commissie; 1952; 1951-1952; 1945-1946; 1951; 157
- Stichting voor bodemkartering, Algemeen; Agenda en notulen vergaderingen; 1948-1954; 158-162
  - bestanddeel 1, 158
  - bestanddeel 2, 159
  - bestanddeel 3, 160
  - bestanddeel 4, 161
  - bestanddeel 5, 162
- Diversen commissies, comité en verenigingen, 1949-1952; 163-166
  - bestanddeel 1, 163
  - bestanddeel 2, 164
  - bestanddeel 3, 165
  - bestanddeel 4, 166
- Redactie commissie landbouw verslag, Commissie ruimtelijke ordening; 1950-1952; 167-169
  - bestanddeel 1, 167
  - bestanddeel 2, 168
  - bestanddeel 3, 169
- Congressen, Tentoonstellingen; 1951-1954; 170
- Grondzaken, Correspondentie wet rechthandelingen; Landbouwgronden, overdrachten; Onteigening landbouwgronden; Inschakelen consulenten bij wederopbouw en bij onteigening en uitbreidingsplannen; Bedrijfsschade in verband onteigening; 1949-1952; 171-174
  - bestanddeel 1, 171
  - bestanddeel 2, 172
  - bestanddeel 3, 173
  - bestanddeel 4, 174
- Toepassing algemeen vorderingsbesluit, Vordering bedrijfsruimte, woonruimte (woonruimtewet 1947); 1940; 1951-1954; 175
- Hoofdstuk pachtzaken, Algemeen; Concessies Schoonebeek; Correspondentie betreffende artikelen pachtbesluit; Uitvoeringsbesluiten pachtbesluit; Correspondentie betreffende de pacht; Pachtvoorziening 1947 pachtregeling; Besluit betreffende verpachting t.a.v. losland van kleine oppervlakte (doos 179); 1949-1952; 1950; 1952; 176-179
  - bestanddeel 1, 176
  - bestanddeel 2, 177
  - bestanddeel 3, 178
  - bestanddeel 4, 179
- Richtlijnen grondkamers, Gras- en hooilandverdeling; Inscharen van vee; Prijsbepaling gras- en hooiland; 1951-1954; 180
- Diverse onderwerpen, Varia, Rentmeesterkamer; 1942-1956; 1955-1957; 181
- Wetrechtshandelingen landbouw gronden, 1949-1958; 182-183
  - bestanddeel 1, 182
  - bestanddeel 2, 183
- Commentaar op wet vervreemding landbouwgronden, 1949-1953; 184
- Uitvoeringsbesluiten wet rechtsbehandeling landbouw gronden, Wet vervreemding onroerend goed (dr. Boerendonk); 1954-1956; 1951-1952; 185
- Wet vervreemding onroerend goed, Vraagstukken nieuwe B.W.; Correspondentie inzake pachtbesluit en pachtwet betreffende werkzaamheden commissie pachtwetgeving; 1953-1956; 1952; 1948; 186
- Pachtwet, Interdepartementale commissie pachtwet; 1951-1957; 1951-1955; 187
- Commissie pachtwetgeving A. en B. (stukken dr. Boerendonk), 1947-1950; 188
- Commissie pachtvraagstukken S.E.R., Verslagen interdepartementale commissie pachtwet; Vestigingseisen in de landbouw; Verwaarlozing landbouwgronden; Onteigeningswet (wijzigingen); Wet uitgiften visrecht; 1952-1954; 1951-1952; 1945-1952; 1948-1950; 1949; 189
- Grenscorrectiebesluit, Wet op de economische delicten; Huurwet; Jachtwet; Wet vervreemding landbouwgronden; Ruimtelijke ordening; 1949-1954; 1940-1949; 1954-1957; 1954-1955; 1955-1956; 1955-1957; 190
- Landbouwwet, Algemeen ouderdomsverzekeringswet; Woningwet; Deltawet; Wet op de watersnoodschade; Nieuwe regeling van de pacht; 1956-1957; 1954-1956; 1955-1957; 1953; 1957; 191
- Begrotingszaken, Centrale grondkamer, materieel en personeel; 1953-1956; 192
- Consulenten algemeen, materieel, personeel en materiële crediet, 1953-1956; 193
- Consulenten materiële crediet, Personeelsvoorstellen en personeel; Consulenten materieel crediet; 1956; 1953-1956; 1955; 194
- Circulaires en nota's Minister en Directeur-Generaal, 1953-1957; 195
- Nota's aan Minister en Directeur-Generaal, Sollicitaties; Buitenlandse reizen; Personeel afdeling Grond- en pachtzaken; 1954-1955; 1953-1956; 196
- Consulenten algemeen, 1951-1955; 197
- Consulenten algemeen, Opleiding assistenten; 1956-1957; 1953-1957; 198
- Consulenten voor:, Groningen, Dr. Muntinga; Friesland, Ir. Tonkes; Drenthe, Ir. Donia; Overijssel, Ir. Brunt; Gelderland, Ir. Van Dijk; Zuid-Holland, Ir. De Jong; 1951-1957; 199
- Consulenten voor:, Zeeland, Ir. Ubbink; Limburg, Ir. Planje; Noord-Holland, Dr. Van Dijk; Noord-Brabant, Ir. Teppema; Utrecht, Ir. Van Nes; 200